【裁判字號】    92,交聲,25
【裁判日期】    920117
【裁判案由】    違反道路交通管理處罰條例聲明異議
【裁判全文】
臺灣臺北地方法院交通事件裁定                      九十二年度交聲字第二五號
    原處分機關  臺北市交通事件裁決所
    異  議  人  甲○○  男  三十一歲（民國六十年七月一日生）
    即受處分人
右列異議人即受處分人因違反道路交通管理處罰條例案件，對於臺北市交通事件裁決
所民國九十一年十一月二十六日及九十一年十二月二日所為如附表一、二所示之處分
，聲明異議，本院裁定如左：
    主    文
附表一所示之原處分撤銷。
甲○○機器腳踏車所有人，行車執照有效期屆滿，不依規定換領而行駛，處罰鍰新臺
幣壹仟貳佰元，並扣繳牌照。
其餘就附表二所示部分之異議駁回。
    理    由
一、按道路交通管理處罰條例所稱之汽車，依該條例第三條第八款規定包括機器腳踏
    車。又按行車執照有效期屆滿，不依規定換領而行駛者，處汽車所有人新臺幣（
    下同）九百元以上一千八百元以下罰鍰，且牌照應扣繳並責令換領，道路交通管
    理處罰條例第十五條第一項第五款、同條第二項定有明文。再按行人穿越道不得
    臨時停車，道路交通安全規則第一百十一條第一款定有明文，又汽車駕駛人在行
    人穿越道臨時停車者，處三百元以上六百元以下之罰鍰，道路交通管理處罰條例
    第五十五條第一款亦定有明文。
二、本件異議人即受處分人甲○○所有車號ＦＢＵ－三六五號重型機車行車執照有效
    期至民國八十七年三月十四日為止，然於九十一年九月十四日晚間十時四十五分
    許，使用已經逾有效期之行車執照，騎乘上開機車行經台北市○○街與富陽街口
    ，並在該街口之行人穿越道上臨時停車，為臺北市政府警察局大安分局臥龍街派
    出所（下稱舉發單位）員警以其有違反前揭道路交通管理處罰條例第十五條第一
    項第五款及第五十五條第一款規定之行為攔停掣單舉發，受處分人未於舉發通知
    單上所載應到案日期前向原處分機關提出申訴，經原處分機關請舉發單位調查結
    果，仍認受處分人有前開違規行為，原處分機關乃依前揭道路交通管理處罰條例
    第十五條第一項第五款及第五十五條第一款（贅載第一項）及違反道路交通管理
    事件統一裁罰基準表（原名稱為違反道路交通管理事件統一裁罰標準表）規定，
    分別於九十一年十一月二十六日及同年十二月二日各裁處受處分人罰鍰一千二百
    元及六百元。
三、受處分人甲○○矢口否認有於前開時地使用已經逾有效期之行車執照，騎乘上開
    機車行經台北市○○街與富陽街口，並在該街口之行人穿越道上臨時停車之事實
    ，辯稱：「我沒有在台北市○○街、臥龍街有何違規之事實，而且因為我有一件
    違規罰單在訴訟爭議中，造成無法換發行照。」云云。經查：受處分人於前述時
    地因使用已經逾有效期之行車執照，騎乘前開機車行經台北市○○街與富陽街口
    ，並在該街口之行人穿越道上臨時停車為警舉發之違規事實，有臺北市政府警察
    局舉發違反道路交通管理事件通知單影本二紙附卷足憑，而受處分人未於舉發通
    知單上所載應到案日期內向原處分機關提出申訴，經原處分機關請舉發單位調查
    結果認定受處分人違規屬實，此亦有臺北市政府警察局大安分局九十一年十一月
    二十八日北市警安分交字第０九一六五一一八八００號書函影本一紙在卷足證，
    且右揭違規事實業據證人巫學遠即本件舉發員警於本院九十二年一月十五日調查
    時到庭結證稱：「當時受處分人是騎車由臥龍街準備右轉富陽街的方向行駛，（
    法官當庭命證人巫學遠畫現場圖），然後當時的燈號是紅燈，當時本人與同事是
    在富陽街的對角路口在等綠燈要騎車通行，我們剛好等綠燈要通行時，而臥龍街
    右轉富陽街的燈號是紅燈，受處分人在紅燈的時候在臥龍街上紅燈越線行人穿越
    道臨時停車，受處分人有看到我們在巡邏，我跟他說你違規了，他說我現在還沒
    有右轉過去，我只是停在行人穿越道上而已，我們就請他拿出駕照、行照，當時
    他把行照拿給我們看的時候，行照是過期的，我說這行照過期要拿到監理站換發
    ，我們就說你紅燈右轉沒有成功，我就以你在行人穿越道上臨時停車及使用過期
    的行照行駛來開單。」等語明確，此有訊問筆錄及現場圖各一份在卷可稽。又按
    證人巫學遠為原處分機關認定受處分人有前述違規行為之原證人，其到庭在本院
    法官面前以言詞供述本件訴訟上之待證事實，本院由其上開供述已得有受處分人
    確有上開違規行為之心證，另於本件卷存證據資料內並無任何積極證據足以證明
    證人巫學遠上開供述係屬虛偽，亦無有足以令人顯信其供述為不可採之品性證據
    或前科證據存在，是證人巫學遠前開證詞，應堪採信。從而，受處分人上開空言
    否認，堪難採信。再查：受處分人雖以其有違規罰單在訴訟爭議中，以致無法換
    發行照云云置辯。然受處分人因欠繳八十七年三月十五日起至九十三年三月十四
    日止之燃料使用費，及受處人分人另有八十九年違規案一件未結，致無法換照乙
    節，此亦有臺北市監理處九十一年十一月二十二日北市監三字第０九一三五一五
    五二００號函影本一紙在卷可按，受處分人就其在八十九年之違規案件，並未有
    何聲明不服，且該件違規案件亦未經臺北市交通事件裁決所裁決，是尚難認該違
    規案件係在訴訟中。再依違反道路交通管理事件統一裁罰標準及處理細則第四十
    四條第二項規定：「汽車所有人或駕駛人違反道路交通管理事件尚未處結者，公
    路監理機關於汽車所有人或駕駛人辦理其各項登記或換發牌照、執照時，應請其
    就違規事件先與清結，但申請汽車檢驗者，不在此限。」，是監理機關請汽車所
    有人應先結清未結案之違規罰鍰，方可予以換發行車執照，尚屬有據。綜上所述
    ，受處分人前揭所辯，亦無可採。本件事證已臻明確，受處分人之右揭違規行為
    均堪認定。
四、綜上所述，受處分人確有於前開時地使用已經逾有效期之行車執照，騎乘上開機
    車行經台北市○○街與富陽街口，並在該街口之行人穿越道上臨時停車之行為，
    從而，原處分機關依前揭道路交通管理處罰條例第十五條第一項第五款、第五十
    五條第一款及違反道路交通管理事件統一裁罰基準表規定，各裁處受處分人罰鍰
    一千二百元及六百元，固非無見，惟依道路交通管理處罰條例第十五條第二項應
    併予扣繳牌照，本件原處分機關僅於附表一所示裁決書之處罰主文欄記載裁處受
    處分人一千二百元之罰鍰，對於應併予扣繳牌照付之闕如，即難認為允洽，本件
    受處分人就附表一所示之異議雖無理由，惟原處分既有不當，自應由本院將附表
    一所示之原處分撤銷，仍以受處分人有違反道路交通管理處罰條例第十五條第一
    項第五款、第二項規定之行為，裁處其罰鍰一千二百元，並扣繳牌照，以資適法
    。至原處分機關依前開道路交通管理處罰條例第五十五條第一款及違反道路交通
    管理事件統一裁罰基準表規定裁處受處分人罰鍰六百元，核無違誤，是就附表二
    所示之處分異議為無理由，應予駁回。
五、據上論斷，應依道路交通案件處理辦法第十九條、第二十條前段，裁定如主文。
中      華      民      國      九十二    年      一      月    十七    日
                                  臺灣臺北地方法院交通法庭
                                      法  官  蔡正雄
右正本證明與原本無異。
如不服本裁定，應於裁定送達後五日內向本院提出抗告狀。
                                      書記官  黃秀琴
中      華      民      國      九十二    年      一      月    二十    日
附表一：（違規事由：行車執照有效期屆滿，不依規定換領而行駛者）
裁決書案號：        違規日期及時間：      違規地點：
北市裁三字第車裁22-ABY000000    00.11.26晚間10:45     台北市○○街
附表二：（違規事由：在行人穿越道臨時停車）
裁決書案號：                    違規日期及時間：      違規地點：
北市裁三字第裁22-ABY000000      00.9.14晚間10:50      台北市○○街


司法院資訊處製作；財團法人民間司法改革基金會備份。
